# 咨询一个风投问题

提问人：yumiko99xun 时间：2012-12-09 10:03:19
对赌协议已经明文规定是无效协议 就看最后大家愿不愿意鱼死网破 一般情况下是不会的

回答人：chenyiwei
目前还不能说是定论。甘肃那个案子应该还在最高法院。由于此案例可能对PE行业的发展产生深远影响，相信最高法院会以高度的谨慎态度处理此事。